【裁判字號】    90,小上,95
【裁判日期】    900710
【裁判案由】    給付報酬
【裁判全文】
臺灣台北地方法院民事裁定  九十年小上字第九五號
    上  訴  人  甲○○
    被  上訴人  太平洋房屋仲介股份有限公司
                            設台北市○○○路一○二號
    法定代理人  鄭明智      住.
右當事人間給付報酬事件，上訴人對於民國九十年四月三十日本院臺北簡易庭九十年
度北小字第三九八號第一審小額訴訟民事判決提起上訴，本院裁定如左：
    主      文
上訴駁回。
第二審訴訟費用新台幣伍佰元由上訴人負擔。
    理      由
一、按對於小額程序第一審裁判之上訴或抗告，非以其違背法令為理由，不得為之；
    上訴狀內應記載上訴理由，表明下列各款事項︰一原判決所違背之法令及其具體
    內容。二依訴訟資料可認為原判決有違背法令之具體事實，民事訴訟法第四百三
    十六條之二十四第二項、第四百三十六條之二十五定有明文。對於小額程序之第
    一審裁判提起上訴時，如係以第一審判決有不適用法規或適用法規不當為上訴理
    由時，其上訴狀或理由書應有具體之指摘，並揭示該法規之條項或其內容，若係
    成文法以外之法則，應揭示該法則之旨趣，其為經驗法則、證據法則者，亦應具
    體指摘揭示該經驗法則或證據法則，倘為司法院解釋或本院之判決，則應揭示該
    判解之字號或其內容，上訴狀或理由書如未依此項方法表明者，即難認為已對小
    額程序之第一審判決之違背法令有具體之指摘，其上訴自難認為合法（最高法院
    七十一年台上字第三一四號判例、七十一年台上字第四八○號裁判及七十年度台
    上字第七二○號判例意旨參照），而屬上訴不合程式，第二審法院應依同法第四
    百三十六條之三十二第二項準用第四百四十四條第一項以裁定駁回之（最高法院
    七十二年度台聲字第一一三號裁判意旨參照）。
二、上訴意旨略以：判決主文違反民事訴訟法第四百六十九條第六款判決理由矛盾者
    ，判決主文內載百分之四報酬，與事實仲介費用為總價款新台幣（下同）六百六
    十萬元的百分之二矛盾。又違反民事訴訟法第四百六十八條證書記載須與其所確
    定之事實客觀上能相符而後可，若缺此符合即屬背於論理法則，說明如左：本屋
    原本委售價為柒佰陸拾萬元（於八十八年四月十三日訂約）爾後所以同意以六百
    六十萬元出售，實乃以債務分配為原則，亦即一胎富邦銀行同意以伍佰捌拾伍萬
    玖仟貳佰元清償（此項由證人高國隆協商後告知），由於餘款不足清償二胎及給
    付仲介費，經本人磋商後，高國隆（仲介公司人員）同意仲介費用由百分四降為
    百分之二，二胎同意一百萬減為五十五萬元，不足五萬餘元由本人貼足之，爾後
    一胎雖增加至貳萬捌仟捌佰元，高先生未知會本人即逕自清償，此舉已違背契約
    內容第十三條，未盡事宜，依有關習慣及誠實信用原則解決之等語。
三、本件上訴人對於小額程序之第一審判決提起上訴，雖以該判決違背法令為由，惟
    查：依兩造簽訂之專任委託契約書第十條第一款約定：約定服務報酬為成交價百
    分之四，如成交金額低於新台幣一百五十萬元整時，服務費一律以六萬元整計之
    ，而證人高國隆於原審證言亦未曾提及有關同意仲介費由百分之四降為百分之二
    一節，且遍閱原審卷宗亦未見兩造提及或提出有關仲介費用為百分之二之證據，
    另就清償部分亦經原審判決一一論斷，並無違誤之處，尚難認原判決有何上訴人
    所指違背法令之情形。除此之外，核上訴人上訴理由狀所載內容，非有具體表明
    原審判決有合於不適用法規、適用法規不當、或民事訴訟法第四百六十九條所列
    各款之情形，難認對該判決之如何違背法令已有具體之指摘，揆諸前揭說明，自
    不得謂已合法表明上訴理由，其上訴不合程式，顯難認為合法，自應由二審法院
    以裁定駁回之。
據上論結，本件上訴為不合法，依民事訴訟法第四百三十六條之三十二第一項、第二
項、第四百三十六條之十九第一項、第四百四十四條第一項、第九十五條、第七十八
條，裁定如主文。
中      華      民      國    九十      年      七      月      十      日
                          民事第民四庭審判長法      官  謝明珠
                                            法      官  黃柄縉
                                            法      官  蔡政哲
右為正本係照原本作成
本裁定不得抗告
中      華      民      國    九十      年      七      月      十二    日
                                            法院書記官  官碧玲


司法院資訊處製作；財團法人民間司法改革基金會備份。
